臺灣花蓮地方法院刑事裁定　　　　　　 100年度撤緩字第13號
聲　請　人　臺灣花蓮地方法院檢察署檢察官
受　刑　人　王泓麟
上列聲請人因受刑人犯偽造文書案件（臺灣板橋地方法院97年度
簡字第5692號），聲請撤銷緩刑之宣告（100年度執聲字第62 號
），本院裁定如下：
    主  文
王泓麟之緩刑宣告撤銷。
    理  由
一、聲請意旨略以：受刑人王泓麟因犯偽造文書案件，經臺灣板
    橋地方法院於民國97年7月22日以97年度簡字第5692 號判決
    判處有期徒刑9月，緩刑4年，並應向如附表所示之被害人依
    如附表所示之支付方式支付如附表所示應支付金額之財產上
    損害賠償，並於97年8月26 日確定。嗣經臺灣板橋地方法院
    檢察署函請受刑人依判決履行給付，竟置之不理。核受刑人
    所為違反刑法第74條第2項第3款之規定，情節重大，足認原
    宣告之緩刑難收期預期效果，而有執行刑法之必要，已合於
    刑法第75條之1第1項第4 款所定得撤銷緩刑之原因，爰依刑
    事訴訟法第476條聲請撤銷其緩刑之宣告等語。
二、按98年6月10日修正公布、98年9月1日施行之刑法第75條之1
    第1 項規定：「受緩刑之宣告而有下列情形之一，足認原宣
    告之緩刑難收其預期效果，而有執行刑罰之必要者，得撤銷
    其宣告：一、緩刑前因故意犯他罪，而在緩刑期內受六月以
    下有期徒刑、拘役或罰金之宣告確定者。二、緩刑期內因故
    意犯他罪，而在緩刑期內受六月以下有期徒刑、拘役或罰金
    之宣告確定者。三、緩刑期內因過失更犯罪，而在緩刑期內
    受有期徒刑之宣告確定者。四、違反第74條第2項第1款至第
    8款所定負擔情節重大者。」；次按於94年2月2 日修正公布
    、95年7月1日施行之刑法第75條之1第1項，就該條項分設 4
    款裁量撤銷緩刑之原因，於立法理由中明載：「修正條文第
    七十四條第二項增列法院於緩刑期間內，得命犯罪行為人於
    緩刑期內應遵守之事項（例如向被害人支付相當數額、向公
    庫支付一定之金額、接受精神、心理輔導、提供義務勞務或
    其他為預防再犯之事項），明定違反該條所定事項情節重大
    者，得撤銷其緩刑宣告，以期週延，至於所謂「情節重大」
    ，係指受判決人顯有履行負擔之可能，而隱匿或處分其財產
    、故意不履行、無正當事由拒絕履行或顯有逃匿之虞等情事
    而言。」等語，即本條採用裁量撤銷主義，賦予法院撤銷與
    否之權限，特於第1 項規定實質要件為「足認原宣告之緩刑
    難收其預期效果，而有執行刑罰之必要」，供作審認之標準
    ，先予敘明。
三、經查：
（一）受刑人因偽造文書案件，經臺灣板橋地方法院以97年度簡
      字第5692號判決判處有期徒刑9月，緩刑4年，並應向如附
      表所示被害人依如附表所示支付方式支付如附表所示應支
      付金額之財產上損害賠償，並於97年8月26 日確定，有該
      判決書及臺灣高等法院被告前案紀錄表各1份附卷可稽。
（二）又臺灣板橋地方法院係認為受刑人經偵審教訓後，當知所
      警惕，且受刑人業與被害人陳登貴及各該受害銀行達成和
      解，願意支付各該受害銀行如附表所示之金額，足見其有
      悔改贖過之決心，尚無逕對其施以自由刑之必要，可先賦
      予受刑人適當之社會處遇，以期其能有效回歸社會，而認
      對受刑人宣告之刑，以暫不執行為適當，而依刑法第74條
      第1項第1款規定諭知緩刑4 年，以啟自新；且斟酌受刑人
      雖與各該受害銀行達成和解，同意賠償如附表所示之金額
      （支付方式如附表所示），然為免受刑人於受緩刑宣告後
      未能依約履行，同時諭知受刑人應向各該受害銀行支付如
      附表所示數額之財產上賠償，以保障各該受害銀行之權益
      ，並在判決書中特別敘明關於上開損害賠償之諭知，除得
      為民事強制執行名義外，倘受刑人未能依前開判決支付而
      情節重大者，得由檢察官或各該受害銀行促請檢察官向法
      院聲請撤銷上開緩刑之宣告，有上開判決書乙份可稽。足
      徵受刑人與如附表所示被害人是否達成和解，係臺灣板橋
      地方法院前開判決衡量是否宣告緩刑之重要因素，並特以
      和解條件為負擔，以確保和解條件之履行，從而自可推論
      若被告未與如附表所示被害人達成前開和解，受刑人即無
      由受本件緩刑之宣告。
（三）而前開案件確定後，臺灣板橋地方法院檢察署已於99年11
      月3日以板檢玉酉97執緩151字第357218號函通知受刑人於
      同年11月30日前陳報還款證明文件（收據）郵寄臺灣板橋
      地方法院檢察署，有上開函文及臺灣板橋地方法院檢察署
      送達證書可憑。受刑人雖以99年12月29日陳報狀呈報臺灣
      板橋地方法院檢察署其還款情形，有該陳報狀、渣打銀行
      交易傳票1紙、匯豐（臺灣）商業銀行股份有限公司1紙、
      上海商業儲蓄銀行存款憑條1 紙、合作金庫銀行存款憑條
      共10紙、國泰世華商業銀行存款憑證客戶收執聯共2 紙、
      國泰世華商業銀行存款存根共4 紙、聯邦商業銀行存款憑
      條共3紙、第一商業銀行專用存款憑條共4紙、第一商業銀
      行存款存根聯共3 紙附卷可佐，惟受刑人向如附表所示被
      害人支付損害賠償之情形各如附表所示履行情形，並各有
      如附表所示證據在卷可稽，足徵受刑人並未依照其與告訴
      人所達成之和解內容履行，已違反臺灣板橋地方法院前開
      確定判決所定之負擔。國泰世華商業銀行股份有限公司、
      聯邦商業銀行股份有限公司並具狀請求臺灣板橋地方法院
      檢察署檢察官聲請撤銷緩刑，有刑事陳報狀2 紙可按。足
      認受刑人違反負擔情節重大，無從因所定之負擔，而得以
      確保和解條件之履行，依臺灣板橋地方法院前開判決所附
      之理由，已不能達成宣告緩刑之目的，受刑人所受前開宣
      告之緩刑，自已難收其預期效果，復已顯示對於前開主文
      諭知負擔之輕忽，而現反社會性，當有執行刑罰之必要，
      故核與刑法第75條之1第1項第4 款之規定相符，自應撤銷
      其緩刑之宣告。是聲請人之聲請，核屬允當，受刑人前開
      緩刑之宣告應予以撤銷。
四、依刑事訴訟法第476條，刑法第75條之1第1項第4款規定，裁
    定如主文。
中    華    民    國    100    年    3    月    22    日
                  刑事第二庭    法  官  林季緯
上列正本證明與原本無異。
如對本裁定不服，應於送達後5 日內，向本院提出抗告狀（應抄
附繕本）。
中    華    民    國   100    年    3     月    24    日
                                書記官
附表：
┌───┬─────┬───────────────┬───────┬─────────┐
│被害人│應支付金額│支付方式                      │履行情形      │證據              │
│      │（新臺幣）│                              │              │                  │
├───┼─────┼───────────────┼───────┼─────────┤
│匯豐（│190,000元 │受刑人應自97年3 月起至清償日止│依最新紀錄所示│匯豐（臺灣）商業銀│
│臺灣）│          │，按月於每月25日前支付3,000 元│，受刑人支付匯│行股份有限公司 100│
│商業銀│          │。如有一期未付或延遲給付，視同│豐（臺灣）商業│年1月24日（100）台│
│行股份│          │全部到期；剩餘帳款自應繳款項翌│銀行股份有限公│匯銀總字第30634 號│
│有限公│          │日起至清償日止，依該行信用卡約│司款項為50,000│函                │
│司    │          │定條款所載之年利率11.99%至19.9│元整，尚積欠19│                  │
│      │          │29%計算至該筆帳款結清之日止(元│6,373元整。   │                  │
│      │          │以下四捨五入 )；受刑人於當期繳│              │                  │
│      │          │款截止日前結清全部應付帳款，或│              │                  │
│      │          │繳款後剩餘未付款項不足1,000 元│              │                  │
│      │          │，則當期結帳日後發生之循環信用│              │                  │
│      │          │利息，不予計收。              │              │                  │
├───┼─────┼───────────────┼───────┼─────────┤
│遠東國│68,776元  │受刑人應自97年4月起至清償日止 │受刑人僅於99年│遠東國際商業銀行99│
│際商業│          │，按月於每月30日前支付2,000元 │12月20日給付2,│年12月30日刑事陳報│
│銀行股│          │。                            │000 元整，尚欠│狀                │
│份有限│          │                              │金額為66,776元│                  │
│公司  │          │                              │整。          │                  │
├───┼─────┼───────────────┼───────┼─────────┤
│第一商│102,450元 │受刑人應自97年1月起至99年10 月│截至99年12月10│第一商業銀行股份有│
│業銀行│          │止，按月於每月25日支付3,000 元│日止受刑人僅支│限公司99年12月16日│
│股份有│          │，並於末期即99年10月25日支付尾│付13,000元整。│一總個卡易字第0990│
│限公司│          │款3,450 元。如有一期未履行即喪│另經電詢受刑人│045055號書函      │
│      │          │失分期支付之期限利益。        │，據稱因目前收│                  │
│      │          │                              │入不穩定，實難│                  │
│      │          │                              │依臺灣板橋地方│                  │
│      │          │                              │法院97年度簡字│                  │
│      │          │                              │第5692號判決所│                  │
│      │          │                              │示條件履行。  │                  │
├───┼─────┼───────────────┼───────┼─────────┤
│上海商│47,230元  │受刑人應自96年11月起，按月於每│受刑人並未依臺│上海商業儲蓄銀行信│
│業儲蓄│          │月30日前支付4,000元，共分12 期│灣板橋地方法院│用卡中心99年12月20│
│銀行股│          │，並於末期支付尾款3,230 元。若│97年度簡字第56│日上卡字第09900001│
│份有限│          │有一期不履行，全部金額均視為到│92號判決按期繳│16號函            │
│公司  │          │期，並以信用卡循環息19.71%追加│納信用卡款，僅│                  │
│      │          │利息計算。                    │於99年11月26日│                  │
│      │          │                              │繳款l,000元   │                  │
│      │          │                              │。            │                  │
├───┼─────┼───────────────┼───────┼─────────┤
│臺灣新│55,144元  │受刑人應自97年2月起至98年6月30│受刑人於97年 1│臺灣新光商業銀行股│
│光商業│          │日止，按月於每月月底前至少支付│月29日給付 50,│份有限公司99年12月│
│銀行股│          │1,000元，並應於98年6月30日前全│000 元後，即未│28日（99）新光銀信│
│份有限│          │部清償完竣。                  │再給付，尚餘5,│卡字第5742號函    │
│公司  │          │                              │144元未清償   │                  │
│      │          │                              │。            │                  │
├───┼─────┼───────────────┼───────┼─────────┤
│國泰世│80,000元  │受刑人應自97年3 月起至清償日止│受刑人尚欠本金│國泰世華商業銀行股│
│華商業│          │，按月於每月25日前支付3,000 元│74,000元，判決│份有限公司99年12月│
│銀行股│          │。若有一期未付，則視為全部到期│至99年12月16日│16日刑事陳報狀    │
│份有限│          │，剩餘金額自應支付日翌日起至清│止僅清償 6,000│                  │
│公司  │          │償日止加計年利率19.7% 之循環利│元，且失聯無法│                  │
│      │          │息。                          │聯繫，顯見被告│                  │
│      │          │                              │並無還款之誠意│                  │
│      │          │                              │。            │                  │
├───┼─────┼───────────────┼───────┼─────────┤
│渣打國│128,955元 │受刑人應自97年5 月起，按月於每│受刑人並未依臺│渣打國際商業銀行股│
│際商業│          │月支付1,000元整，共分129期。若│灣板橋地院97年│份有限公司99年12月│
│銀行股│          │有一期違約，即喪失期限利益。  │度簡字第5692號│22日渣打商銀CBRisk│
│份有限│          │                              │判決所示數額依│字第0990000629號函│
│公司  │          │                              │約進行付款、清│                  │
│      │          │                              │償。          │                  │
├───┼─────┼───────────────┼───────┼─────────┤
│合作金│48,000元  │受刑人應自97年6月30 日起，按月│受刑人未依臺灣│合作金庫商業銀行  │
│庫商業│          │於每月30日前支付4,000 元，共分│板橋地方法院97│100年1月27日合金總│
│銀行股│          │12期。如有一期未履行，上開優惠│年度簡字第5692│卡字第1000002340  │
│份有限│          │條件一律取消。                │號判決所示數額│號函              │
│公司  │          │                              │給付，截至99  │                  │
│      │          │                              │年11月共支付  │                  │
│      │          │                              │15,000元。    │                  │
├───┼─────┼───────────────┼───────┼─────────┤
│聯邦商│80,695元  │受刑人應自97年8月30 日起，按月│受刑人自臺灣板│聯邦商業銀行股份有│
│業銀行│          │於每月30日前支付3,000 元，共分│橋地方法院97年│限公司99年12月31日│
│股份有│          │27 期，末期支付餘額2,695元。若│度簡字第5692號│刑事陳報狀        │
│限公司│          │有一期未支付，剩餘未支付款項視│判決迄99年12  │                  │
│      │          │為全部到期，銀行得依原訂信用約│月31日僅繳款3 │                  │
│      │          │定條款計收違約金，並自到期日起│期共計5,000元 │                  │
│      │          │以年利率19.99%計收循環利息。  │。            │                  │
├───┼─────┼───────────────┼───────┼─────────┤
│大眾商│20,000元  │受刑人應於97年1月25日、97年2月│              │無回函或陳報狀。  │
│業銀行│          │25 日各支付10,000 元，若有一期│              │                  │
│股份有│          │未履行，視為全部到期。        │              │                  │
│限公司│          │                              │              │                  │
│      │          │                              │              │                  │
└───┴─────┴───────────────┴───────┴─────────┘